Minutes et répertoires du notaire Jules Edmond LEROY, 14 février 1885 - juillet 1898 (étude XXX)
Archives nationales
Minutes et répertoires du notaire Jules Edmond LEROY (étude XXX)
14 février 1885 - juillet 1898
MC/ET/XXX/1178 - MC/ET/XXX/1339, MC/RE/XXX/33 - MC/RE/XXX/35
Etude XXX; Leroy, Jules Edmond
Archives nationales de France
Minutes et répertoires: la loi 2008-696 du 15 juillet 2008 relative aux archives a fixé à 75 ans à compter de la date de l'acte, ou à 25 ans à compter de la date du décès de l'intéressé si ce délai est plus bref, le délai de communication des minutes et répertoires des notaires; ce délai est porté à 100 ans à compter de la date de l'acte si le document se rapporte à un mineur (code du Patrimoine, articles L213-2, 4e d et 5e).
Autres documents de l'étude (dossiers de clients, comptabilité...): s'agissant d'archives privées, ces documents sont communicables selon les modalités fixées par le déposant ou le donateur.
Certains documents ne sont pas accessibles en raison de leur mauvais état de conservation.
Versement
La série des minutes s'arrête le 31 juillet 1898, celle des répertoires le 9 août 1898.
Accès aux instruments de recherche de tous les notaires de l’étude XXX
Archives de l'étude XXX
- Minutes de Jules Edmond LEROY, février 1885 - juillet 1898; MC/ET/XXX/1178 - MC/ET/XXX/1339
  - Minutes. 1885, février, février 1885; MC/ET/XXX/1178
    Informations complémentaires:
    1885, 1 au 12 février: actes passés par-devant Auguste Jozon.
    1885, 14 au 28 février actes passés par-devant Jules-Edmond Leroy.
    Informations concernant le classement:
    Le niveau inférieur de description, quand il existe, correspond aux minutes d'actes. Toutes les minutes ne sont pas forcément décrites une à une. Les descriptions de ces minutes sont plus ou moins détaillées.
  - Minutes. 1885, mars, mars 1885; MC/ET/XXX/1179
  - Minutes. 1885, avril, avril 1885; MC/ET/XXX/1180
  - Minutes. 1885, mai, mai 1885; MC/ET/XXX/1181
  - Minutes. 1885, juin, juin 1885; MC/ET/XXX/1182
  - Minutes. 1885, juillet, juillet 1885; MC/ET/XXX/1183
  - Minutes. 1885, août - septembre, août - septembre 1885; MC/ET/XXX/1184
  - Minutes. 1885, octobre, octobre 1885; MC/ET/XXX/1185
  - Minutes. 1885, novembre, novembre 1885; MC/ET/XXX/1186
  - Minutes. 1885, décembre, décembre 1885; MC/ET/XXX/1187
  - Minutes. 1886, janvier, janvier 1886; MC/ET/XXX/1188
  - Minutes. 1886, février, février 1886; MC/ET/XXX/1189
  - Minutes. 1886, mars, mars 1886; MC/ET/XXX/1190
  - Minutes. 1886, avril, avril 1886; MC/ET/XXX/1191
  - Minutes. 1886, mai, mai 1886; MC/ET/XXX/1192
  - Minutes. 1886, juin, juin 1886; MC/ET/XXX/1193
  - Minutes. 1886, juillet, juillet 1886; MC/ET/XXX/1194
  - Minutes. 1886, août, août 1886; MC/ET/XXX/1195
  - Minutes. 1886, septembre, septembre 1886; MC/ET/XXX/1196
  - Minutes. 1886, octobre, octobre 1886; MC/ET/XXX/1197
  - Minutes. 1886, novembre, novembre 1886; MC/ET/XXX/1198
  - Minutes. 1886, décembre, décembre 1886; MC/ET/XXX/1199
  - Minutes. 1887, janvier, janvier 1887; MC/ET/XXX/1200
  - Minutes. 1887, février, février 1887; MC/ET/XXX/1201
  - Minutes. 1887, 2 mars - 14 mars, 2 mars - 14 mars 1887; MC/ET/XXX/1202
  - Minutes. 1887, 17 mars - 31 mars, 17 mars - 31 mars 1887; MC/ET/XXX/1203
  - Minutes. 1887, avril, avril 1887; MC/ET/XXX/1204
  - Minutes. 1887, mai, mai 1887; MC/ET/XXX/1205
  - Minutes. 1887, juin, juin 1887; MC/ET/XXX/1206
  - Minutes. 1887, juillet, juillet 1887; MC/ET/XXX/1207
  - Minutes. 1887, août, août 1887; MC/ET/XXX/1208
  - Minutes. 1887, septembre, septembre 1887; MC/ET/XXX/1209
  - Minutes. 1887, octobre, octobre 1887; MC/ET/XXX/1210
  - Minutes. 1887, novembre, novembre 1887; MC/ET/XXX/1211
  - Minutes. 1887, décembre, décembre 1887; MC/ET/XXX/1212
  - Minutes. 1888, janvier, janvier 1888; MC/ET/XXX/1213
  - Minutes. 1888, février, février 1888; MC/ET/XXX/1214
  - Minutes. 1888, mars, mars 1888; MC/ET/XXX/1215
  - Minutes. 1888, avril, avril 1888; MC/ET/XXX/1216
  - Minutes. 1888, mai, mai 1888; MC/ET/XXX/1217
  - Minutes. 1888, juin, juin 1888; MC/ET/XXX/1218
  - Minutes. 1888, juillet, juillet 1888; MC/ET/XXX/1219
  - Minutes. 1888, août, août 1888; MC/ET/XXX/1220
  - Minutes. 1888, septembre - octobre, septembre - octobre 1888; MC/ET/XXX/1221
    - Dépôt judiciaire du testament olographe de Claire Raudnitz, fait à Boulogne-Billancourt, le 11 août 1887, à la suite de son décès survenu à Boulogne-Billancourt (Hauts-de-Seine), le 25 septembre 1888; elle-même domiciliée 13, rue de la Grange-Batelière., 27 septembre 1888; MC/ET/XXX/1221
      Origine de l'information:
      De l'image fixe à l'image animée (1820-1910), documents du Minutier central des notaires de Paris relatifs à l'histoire des photographes et de la photographie, par Marc Durand, Paris, Archives nationales, 2015, notice n° 4210 (version dématérialisée de l'instrument de recherche, les notices biographiques et compléments de descriptions d'actes ne se trouvent que sur la version papier de l'ouvrage, voir contexte dans le Plan d’orientation général - Notaires de Paris, guides thématiques du Minutier).
      Date de révision: 2011
      Date de création de la notice: 2010
      Grange-Batelière (rue de la); Boulogne-Billancourt (Hauts-de-Seine); Raudnitz, Claire
    - Inventaire après décès de Claire Raudnitz, dressé entre le 27 octobre et le 3 décembre 1888, dans une maison située 13, rue de la Grange-Batelière, elle-même décédée Boulogne-Billancourt (Hauts-de-Seine), le 25 septembre 1888, à la requête de son mari, Meyer Daniel Rosenthal, négociant, demeurant même adresse. (26 f.)., 27 octobre 1888; MC/ET/XXX/1221
      De l'image fixe à l'image animée (1820-1910), documents du Minutier central des notaires de Paris relatifs à l'histoire des photographes et de la photographie, par Marc Durand, Paris, Archives nationales, 2015, notice n° 4211 (version dématérialisée de l'instrument de recherche, les notices biographiques et compléments de descriptions d'actes ne se trouvent que sur la version papier de l'ouvrage, voir contexte dans le Plan d’orientation général - Notaires de Paris, guides thématiques du Minutier).
      Grange-Batelière (rue de la); Boulogne-Billancourt (Hauts-de-Seine); Rosenthal, Émile Meyer Daniel; Raudnitz, Claire
  - Minutes. 1888, novembre, novembre 1888; MC/ET/XXX/1222
  - Minutes. 1888, décembre, décembre 1888; MC/ET/XXX/1223
  - Minutes. 1889, janvier, janvier 1889; MC/ET/XXX/1224
  - Minutes. 1889, février, février 1889; MC/ET/XXX/1225
  - Minutes. 1889, mars, mars 1889; MC/ET/XXX/1226
  - Minutes. 1889, avril, avril 1889; MC/ET/XXX/1227
  - Minutes. 1889, mai, mai 1889; MC/ET/XXX/1228
  - Minutes. 1889, 1er juin - 21 juin, 1er juin - 21 juin 1889; MC/ET/XXX/1229
  - Minutes. 1889, 22 juin - 29 juin, 22 juin - 29 juin 1889; MC/ET/XXX/1230
  - Minutes. 1889, juillet - août, juillet - août 1889; MC/ET/XXX/1231
  - Minutes. 1889, septembre - octobre, septembre - octobre 1889; MC/ET/XXX/1232
  - Minutes. 1889, novembre, novembre 1889; MC/ET/XXX/1233
  - Minutes. 1889, décembre, décembre 1889; MC/ET/XXX/1234
  - Minutes. 1890, janvier, janvier 1890; MC/ET/XXX/1235
  - Minutes. 1890, février, février 1890; MC/ET/XXX/1236
  - Minutes. 1890, mars, mars 1890; MC/ET/XXX/1237
  - Minutes. 1890, avril, avril 1890; MC/ET/XXX/1238
  - Minutes. 1890, mai, mai 1890; MC/ET/XXX/1239
  - Minutes. 1890, 2 juin - 16 juin, 2 juin - 16 juin 1890; MC/ET/XXX/1240
  - Minutes. 1890, 17 juin - 30 juin, 17 juin - 30 juin 1890; MC/ET/XXX/1241
  - Minutes. 1890, juillet, juillet 1890; MC/ET/XXX/1242
  - Minutes. 1890, août, août 1890; MC/ET/XXX/1243
  - Minutes. 1890, septembre, septembre 1890; MC/ET/XXX/1244
  - Minutes. 1890, octobre, octobre 1890; MC/ET/XXX/1245
  - Minutes. 1890, novembre, novembre 1890; MC/ET/XXX/1246
  - Minutes. 1890, décembre, décembre 1890; MC/ET/XXX/1247
  - Minutes. 1891, janvier, janvier 1891; MC/ET/XXX/1248
  - Minutes. 1891, février, février 1891; MC/ET/XXX/1249
  - Minutes. 1891, mars, mars 1891; MC/ET/XXX/1250
  - Minutes. 1891, avril - mai, avril - mai 1891; MC/ET/XXX/1251
  - Minutes. 1891, juin, juin 1891; MC/ET/XXX/1252
  - Minutes. 1891, juillet, juillet 1891; MC/ET/XXX/1253
  - Minutes. 1891, août, août 1891; MC/ET/XXX/1254
  - Minutes. 1891, septembre, septembre 1891; MC/ET/XXX/1255
  - Minutes. 1891, octobre, octobre 1891; MC/ET/XXX/1256
  - Minutes. 1891, novembre, novembre 1891; MC/ET/XXX/1257
  - Minutes. 1891, décembre, décembre 1891; MC/ET/XXX/1258
  - Minutes. 1892, janvier, janvier 1892; MC/ET/XXX/1259
  - Minutes. 1892, février, février 1892; MC/ET/XXX/1260
  - Minutes. 1892, mars, mars 1892; MC/ET/XXX/1261
    - Contrat de mariage entre Alphonse Alexandre André et Lucie Palmyre Chauvet, 30 mars 1892; MC/ET/XXX/1261
      Actes signalés par les lecteurs et correspondants du Minutier central des notaires de Paris, 2000-2011 (base de données migrée: voir contexte dans le Plan d’orientation général - Notaires de Paris, guides thématiques du Minutier).
      Date de révision: 2010
      Date de création de la notice: 2006
      contrat de mariage; André, Alphonse Alexandre; Chauvet, Lucie Palmyre
  - Minutes. 1892, avril, avril 1892; MC/ET/XXX/1262
  - Minutes. 1892, mai, mai 1892; MC/ET/XXX/1263
  - Minutes. 1892, juin, juin 1892; MC/ET/XXX/1264
    - Contrat de mariage sous le régime de la communauté de biens entre Charles André Merville, fabricant d'appareils photographiques, demeurant 14, rue Cadet, et Louise Eugénie Marguerite Hurand, demeurant 92, rue Saint-Lazare. Mariage à la mairie du 9e arrondissement de Paris., 15 juin 1892; MC/ET/XXX/1264
      À la suite:
      1892, 12 septembre Dépôt des pièces de publication.
      De l'image fixe à l'image animée (1820-1910), documents du Minutier central des notaires de Paris relatifs à l'histoire des photographes et de la photographie, par Marc Durand, Paris, Archives nationales, 2015, notice n° 3517 (version dématérialisée de l'instrument de recherche, les notices biographiques et compléments de descriptions d'actes ne se trouvent que sur la version papier de l'ouvrage, voir contexte dans le Plan d’orientation général - Notaires de Paris, guides thématiques du Minutier).
      Cadet (rue); Saint-Lazare (rue); Hurand, Louise Eugénie Marguerite; Merville, Charles André
  - Minutes. 1892, juillet, juillet 1892; MC/ET/XXX/1265
  - Minutes. 1892, août - septembre, août - septembre 1892; MC/ET/XXX/1266
  - Minutes. 1892, octobre, octobre 1892; MC/ET/XXX/1267
  - Minutes. 1892, novembre, novembre 1892; MC/ET/XXX/1268
  - Minutes. 1892, décembre, décembre 1892; MC/ET/XXX/1269
  - Minutes. 1893, janvier - février, janvier - février 1893; MC/ET/XXX/1270
  - Minutes. 1893, mars, mars 1893; MC/ET/XXX/1271
  - Minutes. 1893, avril, avril 1893; MC/ET/XXX/1272
  - Minutes. 1893, mai, mai 1893; MC/ET/XXX/1273
  - Minutes. 1893, juin, juin 1893; MC/ET/XXX/1274
  - Minutes. 1893, juillet - août, juillet - août 1893; MC/ET/XXX/1275
    - Notoriété après décès de Jean-Baptiste Caussin, survenu en son domicile 42, rue Meslay, le 11 mai 1893., 26 juillet 1893; MC/ET/XXX/1275
      De l'image fixe à l'image animée (1820-1910), documents du Minutier central des notaires de Paris relatifs à l'histoire des photographes et de la photographie, par Marc Durand, Paris, Archives nationales, 2015, notice n° 883 (version dématérialisée de l'instrument de recherche, les notices biographiques et compléments de descriptions d'actes ne se trouvent que sur la version papier de l'ouvrage, voir contexte dans le Plan d’orientation général - Notaires de Paris, guides thématiques du Minutier).
      Meslay (rue); Caussin, Jean-Baptiste
  - Minutes. 1893, septembre, septembre 1893; MC/ET/XXX/1276
  - Minutes. 1893, octobre, octobre 1893; MC/ET/XXX/1277
    - Renonciation à donation par Arsène Eugénie Labitte, propriétaire, demeurant 42, rue Meslay, veuve de Jean-Baptiste Caussin., 2 octobre 1893; MC/ET/XXX/1277
      De l'image fixe à l'image animée (1820-1910), documents du Minutier central des notaires de Paris relatifs à l'histoire des photographes et de la photographie, par Marc Durand, Paris, Archives nationales, 2015, notice n° 884 (version dématérialisée de l'instrument de recherche, les notices biographiques et compléments de descriptions d'actes ne se trouvent que sur la version papier de l'ouvrage, voir contexte dans le Plan d’orientation général - Notaires de Paris, guides thématiques du Minutier).
      Meslay (rue); Caussin, Jean-Baptiste; Labitte, Arsène Eugénie
  - Minutes. 1893, novembre, novembre 1893; MC/ET/XXX/1278
  - Minutes. 1893, décembre, décembre 1893; MC/ET/XXX/1279
  - Minutes. 1894, janvier, janvier 1894; MC/ET/XXX/1280
  - Minutes. 1894, février, février 1894; MC/ET/XXX/1281
  - Minutes. 1894, mars, mars 1894; MC/ET/XXX/1282
  - Minutes. 1894, avril, avril 1894; MC/ET/XXX/1283
  - Minutes. 1894, mai, mai 1894; MC/ET/XXX/1284
  - Minutes. 1894, juin, juin 1894; MC/ET/XXX/1285
  - Minutes. 1894, juillet, juillet 1894; MC/ET/XXX/1286
  - Minutes. 1894, août - septembre, août - septembre 1894; MC/ET/XXX/1287
  - Minutes. 1894, octobre, octobre 1894; MC/ET/XXX/1288
  - Minutes. 1894, novembre, novembre 1894; MC/ET/XXX/1289
  - Minutes. 1894, décembre, décembre 1894; MC/ET/XXX/1290
  - Minutes. 1895, janvier, janvier 1895; MC/ET/XXX/1291
  - Minutes. 1895, février, février 1895; MC/ET/XXX/1292
  - Minutes. 1895, 1er mars - 15 mars, 1er mars - 15 mars 1895; MC/ET/XXX/1293
  - Minutes. 1895, 16 mars - 30 mars, 16 mars - 30 mars 1895; MC/ET/XXX/1294
  - Minutes. 1895, avril, avril 1895; MC/ET/XXX/1295
  - Minutes. 1895, 1er mai - 11 mai, 1er mai - 11 mai 1895; MC/ET/XXX/1296
  - Minutes. 1895, 14 mai - 31 mai, 14 mai - 31 mai 1895; MC/ET/XXX/1297
  - Minutes. 1895, juin, juin 1895; MC/ET/XXX/1298
  - Minutes. 1895, 1er juillet - 20 juillet, 1er juillet - 20 juillet 1895; MC/ET/XXX/1299
  - Minutes. 1895, 22 juillet - 31 juillet, 22 juillet - 31 juillet 1895; MC/ET/XXX/1300
  - Minutes. 1895, août, août 1895; MC/ET/XXX/1301
  - Minutes. 1895, septembre - octobre, septembre - octobre 1895; MC/ET/XXX/1302
  - Minutes. 1895, novembre, novembre 1895; MC/ET/XXX/1303
  - Minutes. 1895, décembre, décembre 1895; MC/ET/XXX/1304
  - Minutes. 1896, janvier, janvier 1896; MC/ET/XXX/1305
  - Minutes. 1896, février, février 1896; MC/ET/XXX/1306
    Attention: acte(s) coté(s) en Réserve
    - Bail pour trois, six ou neuf ans, par Eugénie Célina Duplaquet, veuve de François Alexandre Athanase Regnault, propriétaire au demeurant 74 rue de Rivoli, à Claude Antoine Lumière, négociant au demeurant 25 rue Saint-Victor à Lyon-Monplaisir, d'une grande boutique, dépendances et appartement situés au 6 boulevard Saint-Denis pour un loyer annuel 15 000 francs., 8 février 1896; MC/RS//1365
      Extrait: 8e De ne pouvoir faire servir les lieux loués que pour l'exploitation du cinématographe ou d'appareils photographiques mais à la condition de ne pouvoir tenir de produits chimiques explosifs, éther, collodion, etc.
      Location de la première salle de cinématographie en France.
      Notice et reproduction photographique partielle dans: L'écrit, l'Homme, le Droit, exposition organisée pour la célébration du 10ème anniversaire de la création du centre sino-français de formation et d'échange notariaux et juridiques à Shangai, Paris, Shangai, 2011, p.13-14.
      Cote originelle du document:
      MC/ET/XXX/1306
      Informations concernant le classement et la cotation du document:
      Acte coté en Réserve.
      De l'image fixe à l'image animée (1820-1910), documents du Minutier central des notaires de Paris relatifs à l'histoire des photographes et de la photographie, par Marc Durand, Paris, Archives nationales, 2015, notice n° 3191 (version dématérialisée de l'instrument de recherche, les notices biographiques et compléments de descriptions d'actes ne se trouvent que sur la version papier de l'ouvrage, voir contexte dans le Plan d’orientation général - Notaires de Paris, guides thématiques du Minutier).
      Duplaquet, Eugénie Célina; Lumière, Claude Antoine (1840-1911); Regnault, François Alexandre Athanase; Rivoli (rue de); Saint-Denis (boulevard); Lyon (Rhône); négociant; bail
  - Minutes. 1896, mars, mars 1896; MC/ET/XXX/1307
    - Notoriétés après les décès d'Uma Myria Lippmann, sœur de Jonas Ferdinand Gabriel Lippmann, survenu en son domicile 108, boulevard Saint-Germain, le 9 juillet 1887 et d'Isaïe Lippmann, survenu en son domicile, 98, rue Gay-Lussac, le 10 mars 1894., 12 mars 1897; MC/ET/XXX/1307
      De l'image fixe à l'image animée (1820-1910), documents du Minutier central des notaires de Paris relatifs à l'histoire des photographes et de la photographie, par Marc Durand, Paris, Archives nationales, 2015, notice n° 3155 (version dématérialisée de l'instrument de recherche, les notices biographiques et compléments de descriptions d'actes ne se trouvent que sur la version papier de l'ouvrage, voir contexte dans le Plan d’orientation général - Notaires de Paris, guides thématiques du Minutier).
      Gay-Lussac (rue); Saint-Germain (boulevard); Lippmann, Uma Myria; Lippmann, Jonas Ferdinand Gabriel; Lippmann, Isaïe
  - Minutes. 1896, avril, avril 1896; MC/ET/XXX/1308
  - Minutes. 1896, mai, mai 1896; MC/ET/XXX/1309
  - Minutes. 1896, juin, juin 1896; MC/ET/XXX/1310
  - Minutes. 1896, 1er juillet - 20 juillet, 1er juillet - 20 juillet 1896; MC/ET/XXX/1311
  - Minutes. 1896, 21 juillet - 31 juillet, 21 juillet - 31 juillet 1896; MC/ET/XXX/1312
  - Minutes. 1896, août, août 1896; MC/ET/XXX/1313
  - Minutes. 1896, septembre, septembre 1896; MC/ET/XXX/1314
  - Minutes. 1896, octobre, octobre 1896; MC/ET/XXX/1315
  - Minutes. 1896, novembre, novembre 1896; MC/ET/XXX/1316
  - Minutes. 1896, décembre, décembre 1896; MC/ET/XXX/1317
  - Minutes. 1897, janvier, janvier 1897; MC/ET/XXX/1318
  - Minutes. 1897, février, février 1897; MC/ET/XXX/1319
  - Minutes. 1897, mars, mars 1897; MC/ET/XXX/1320
  - Minutes. 1897, avril, avril 1897; MC/ET/XXX/1321
  - Minutes. 1897, mai, mai 1897; MC/ET/XXX/1322
  - Minutes. 1897, juin, juin 1897; MC/ET/XXX/1323
  - Minutes. 1897, 1er juillet - 8 juillet, 1er juillet - 8 juillet 1897; MC/ET/XXX/1324
  - Minutes. 1897, 9 juillet - 31 juillet, 9 juillet - 31 juillet 1897; MC/ET/XXX/1325
  - Minutes. 1897, août, août 1897; MC/ET/XXX/1326
  - Minutes. 1897, septembre, septembre 1897; MC/ET/XXX/1327
  - Minutes. 1897, octobre, octobre 1897; MC/ET/XXX/1328
  - Minutes. 1897, novembre, novembre 1897; MC/ET/XXX/1329
  - Minutes. 1897, décembre, décembre 1897; MC/ET/XXX/1330
  - Minutes. 1898, janvier, janvier 1898; MC/ET/XXX/1331
  - Minutes. 1898, 1er février - 12 février, 1er février - 12 février 1898; MC/ET/XXX/1332
  - Minutes. 1898, 16 février - 26 février, 16 février - 26 février 1898; MC/ET/XXX/1333
  - Minutes. 1898, 1er mars - 15 mars, 1er mars - 15 mars 1898; MC/ET/XXX/1334
  - Minutes. 1898, 16 mars - 31 mars, 16 mars - 31 mars 1898; MC/ET/XXX/1335
  - Minutes. 1898, avril, avril 1898; MC/ET/XXX/1336
  - Minutes. 1898, mai, mai 1898; MC/ET/XXX/1337
  - Minutes. 1898, juin, juin 1898; MC/ET/XXX/1338
  - Minutes. 1898, juillet, juillet 1898; MC/ET/XXX/1339
- Répertoire(s) de Jules Edmond LEROY, 1er mai 1883 - 9 août 1898; MC/RE/XXX/33 - MC/RE/XXX/35
  - Répertoire. 1883, 1er mai - 1887, 26 mars, 1er mai 1883 - 26 mars 1887; MC/RE/XXX/33
    Répertoire des notaires Auguste Jozon (1 mai 1883-12 février 1885), Jules-Edmond Leroy (14 février 1885-26 mars 1887).
    Informations concernant le classement et la cotation:
    Le niveau inférieur de description, quand il existe, correspond aux mentions d'actes contenues dans le répertoire. Parmi celles-ci, certaines peuvent y être décrites, de manière plus ou moins détaillée. Pour consulter l'acte proprement dit, il convient de rechercher la cote au niveau des articles (registre ou liasse) des minutes du notaire (cote de type 'MC/ET').
  - Répertoire. 1887, 28 mars - 1892, 8 juillet, 28 mars 1887 - 8 juillet 1892; MC/RE/XXX/34
  - Répertoire. 1892, 13 juillet - 1898, 9 août, 13 juillet 1892 - 9 août 1898; MC/RE/XXX/35